臺灣宜蘭地方法院刑事判決　　　　　　　94年度簡上字第53號
上　訴　人　臺灣宜蘭地方法院檢察署檢察官
被　　　告　甲○○
上列上訴人因傷害案件，不服本院簡易庭94年度宜簡字第187號
，中華民國94年8月12日第一審簡易判決（聲請簡易處刑案號：
臺灣宜蘭地方法院檢察署94年度偵字第1725號）提起上訴，本院
管轄第二審合議庭判決如下：
    主  文
上訴駁回。
    事  實
一、甲○○於民國94年3月1日晚間11時35分許，至乙○○位於宜
    蘭縣宜蘭市○○街121之4號之住處，並在上址，因細故與乙
    ○○發生爭執，竟基於傷害之犯意，以其所有之折疊式水果
    刀1把傷害乙○○，致乙○○受有左耳3公分撕裂傷之傷害。
二、案經乙○○訴由宜蘭縣警察局宜蘭分局報告臺灣宜蘭地方法
    院檢察署檢察官聲請簡易判決處刑。
    理  由
壹、程序方面：
    被告以外之人（包括證人、鑑定人、告訴人、被害人及共同
    被告等）於審判外之陳述雖不符刑事訴訟法第159條之1至之
    4之規定，而經當事人於審判程序同意作為證據，法院審酌
    該言詞陳述或書面陳述作成時之情況，認為適當者，亦得為
    證據，刑事訴訟法第159條之5第1項定有明文。其立法意旨
    在於傳聞證據未經當事人之反對詰問予以核實，原則上先予
    排除。惟若當事人已放棄反對詰問權，於審判程序中表明同
    意該等傳聞證據可作為證據，基於尊重當事人對傳聞證據之
    處分權使訴訟程序得以順暢進行，上開傳聞證據則有證據能
    力。是被告甲○○於審判程序中經本院訊以：「是否同意告
    訴人乙○○警詢所言採為本案證據？」，被告答：「我不知
    道，告訴人在警察局製作筆錄時我不在場。」等語（參見本
    院卷第32頁），顯然被告於審判程序中並未同意將被害人乙
    ○○警詢之證詞作為證據，參酌最高法院94年度臺上字第44
    46號判決意旨，應認不得採為本案證據。
貳、實體方面：
一、訊據被告甲○○固坦承於前開時地持刀指向告訴人乙○○，
    嗣並劃傷告訴人左耳之事實，惟矢口否認有傷害告訴人之犯
    行，辯稱：當天告訴人要侵犯伊，伊出於自衛之意思，才劃
    傷告訴人云云。惟查，上揭事實，業據告訴人於偵查中指訴
    甚詳，且告訴人於事發未久之94年3月5日至宜蘭醫院驗傷結
    果，確受有如事實欄所示之傷害等情，亦有宜蘭醫院所出具
    之診斷證明書1紙在卷可稽。參以，被告於警詢時先辯稱，
    因告訴人要靠近侵犯伊，並用拳頭毆打其臉部及胸部，伊才
    取出水果刀朝告訴人揮舞以為防禦，不小心將之劃傷；於偵
    查時則證稱：係因告訴人先打伊兩巴掌，伊才拿刀出來防衛
    ；再於本院審理時辯稱：「當天我們兩人吵架，告訴人要侵
    犯我，我說你不要過來，告訴人還是要過來故意讓我發怒。
    」等語，則該不法侵害之狀態究竟為何，前後所述已非一致
    ，且被告於本院審理時所述係告訴人故意讓其發怒乙節，難
    謂屬不法之侵害。況被告指稱遭告訴人毆傷，並未提出驗傷
    診斷書或其他事證作為佐證，徵之本次係被告主動至告訴人
    住處而發生，所辯係出於防衛意思始持刀將告訴人劃傷云云
    ，尚難採信，此外，並有被告所有之折疊式水果刀1把扣案
    足憑。本件事證明確，被告犯行堪以認定。
二、本件上訴人之上訴理由對原判決雖指摘：「茲據告訴人請求
    上訴以：被告一進屋即持水果刀猛刺告訴人，幸經告訴人閃
    躲才僅刺中右（應為左之誤植）耳，下手之重難謂無殺人之
    故意」云云，惟查，被害人所受之刀傷，依卷附診斷證明書
    顯示為左耳3公分之撕裂傷，傷勢非重，且非屬身體要害部
    位，設若被告確有殺人之犯意，應不致於僅造成如此傷勢，
    又果被告確要殺害告訴人，自應持刀繼續砍殺之，惟告訴人
    僅受1處刀傷，衡諸常情，被告當無致被害人於死地之犯意
    ，從而尚難認有殺人之犯意，此外，經本院查無其他積極證
    據足認被告有殺人犯意，前揭上訴理由顯屬無據。
三、核被告所為，係犯刑法第277條第1項之傷害罪。原審依刑事
    訴訟法第449條第1項前段、刑法第277條第1項、第41條第1
    項前段、第38條第1項第2款，罰金罰鍰提高標準條例第1條
    前段、第2條之規定，逕以簡易判決判處拘役20日，如易科
    罰金以300元折算1日，扣案之折疊式水果刀1把沒收，其認
    事用法，均無不合，量刑亦屬妥適。上訴人上訴意旨以量刑
    過輕為由，提起上訴，顯無理由，應予駁回。
據上論斷，應依刑事訴訟法第455條之1第1項、第3項、第368條
，判決如主文。
本案經檢察官陳嘉瑜到庭執行職務
中　　華　　民　　國　　94　　年　　11　　月　　29　　日
                  刑事第四庭審判長法  官  林惠玲
                                  法  官  劉家祥
                                  法  官　郭淑珍
以上正本證明與原本無異
本件不得上訴
                                  書記官  林秀麗
中　　華　　民　　國　　94　　年　　11　　月　　29　　日
附錄法條：
刑法第277條第1項
傷害人之身體或健康者，處三年以下有期徒刑、拘役或一千元以
下罰金。
